---
title: 'Pràctica 2: Neteja i validació de les dades'
author: "Víctor Espinosa Yxart"
date: "30 de desembre de 2018"
output:
  html_document:
    toc: yes
    number_sections: yes
    toc_depth: 2
---

```{r setup, include=FALSE}
knitr::opts_chunk$set(echo = TRUE)
```

```{r load_libraries, include=FALSE}
library(knitr)
```

****
# Descripció del dataset.
****

Treballarem amb el dataset que vam generar a la pràctica 1 amb les companyies més importants de la llista Fortune.

Aquest dataset és interessant, ja que ens dóna una visió de quines són les companyies més importants dels EUA i de les seves característiques.

Analitzant aquest conjunt de dades intentarem estudiar quin són els sectors dominants, com es reparteixen aquestes empreses geogràficament i diferència entre homes i dones que ocupen càrrecs directius.

El dataset original es troba al següent repositori: https://github.com/victor427/PRAC1-Web-Scraping

****
# Neteja de les dades.
****

## Carregar el fitxer
Fem una primera inspecció del fitxer, el que podem veure és un fitxer del tipus CSV amb algunes característiques com:

* Els valors es separen amb una coma ( ; )
* Té capçalera
* Els números fan servir la notació americana i fan servir la coma ( , ) per separar els milers i el punt ( . ) com a separador decimal

Amb aquesta informació podem fer servir la funció *read.csv* per llegir el fitxer i transformar-lo en dades estructurades.

```{r, warning=FALSE}

inputFile <- "./PRAC1-Web-Scraping-master/data/fortune500.csv"

writeLines(readLines(inputFile, n = 5))

f500 <- read.csv(inputFile, header = TRUE, sep = ";", quote = "\"", dec = ".")

```

## Identificar les variables
Aquestes són les diferents variables que tenim a les nostres dades i el seu tipus.

* **rank**      $\rightarrow$ Quantitativa discreta
* **title**     $\rightarrow$ Qualitativa nominal
* **revenue**   $\rightarrow$ Quantitativa contínua
* **ceo**       $\rightarrow$ Qualitativa nominal
* **position**  $\rightarrow$ Qualitativa nominal
* **sector**    $\rightarrow$ Qualitativa nominal
* **industry**  $\rightarrow$ Qualitativa nominal
* **hq**        $\rightarrow$ Qualitativa nominal
* **website**   $\rightarrow$ Qualitativa nominal
* **years**     $\rightarrow$ Quantitativa discreta
* **employees** $\rightarrow$ Quantitativa discreta
* **image**     $\rightarrow$ Qualitativa nominal

## Corretgir el tipus de variables
Per saber quin tipus hi ha assignat R a cada variable podem fer servir la funció class sobre el conjunt de dades. Si s'ha identificat erròniament alguna variable definirem manualment el tipus que volem.

```{r, warning=FALSE}

lapply(f500, class)

f500[13] <- NULL

f500$revenue <- gsub('[$]','',f500$revenue)
f500$revenue <- gsub('[,]','',f500$revenue)

f500$rank      <- as.integer(f500$rank)
f500$title     <- as.factor(f500$title)
f500$revenue   <- as.numeric(f500$revenue)
f500$ceo       <- as.factor(f500$ceo)
f500$position  <- as.factor(f500$position)
f500$sector    <- as.factor(f500$sector)
f500$industry  <- as.factor(f500$industry)
f500$hq        <- as.factor(f500$hq)
f500$website   <- as.factor(f500$website)
f500$years     <- as.integer(f500$years)
f500$employees <- as.integer(f500$employees)
f500$image     <- as.factor(f500$image)

lapply(f500, class)

```


## Búsqueda de valors atípics
Fem un boxplot per les variables quantitatives i observem si existeixen outliers

En aquest cas els outliers de la variable revenue són dades coherents, i per la variable employees no hem trobat cap valor atípic.

### Boxplots de les variables quantitatives
```{r, warning=FALSE}

boxplot(f500$revenue)
boxplot.stats(f500$revenue)$out

boxplot(f500$employees)
boxplot.stats(f500$employees)$out

```

## Valors perduts

S'han trobat valors perduts en les variables ceo, position, industry, hq, website, years, employees i image.

En el cas de les variables website i image no és rellevant, ja que no les farem servir en l'estudi del dataset i molts registres no tenen aquestes dades.

Després s'han torbat 14 registres que estan incomplets i depenent de les observacions que estem fent sobre el dataset haurem de tenir present treure aquestes dades.

```{r, warning=FALSE}
sapply(f500, function(x) sum(is.na(x)))

```
